# 第三阶段 会议记录

| 编号 | 时间                     | 地点         | 参会人员 | 记录人 |
| ---- | ------------------------ | ------------ | -------- | ------ |
| 01   | 2022.6.10                | 线上         | 全体     | 郑杰   |
| 02   | 2022.6.28                | 环科楼咖啡厅 | 全体     | 郑杰   |
| 03   | 2022.6.30                | 线上         | 全体     | 郑杰   |
| 04   | 2022.7.1                 | 环科楼咖啡厅 | 全体     | 郑杰   |
| 05   | 2022.7.3    13：00-15:00 | 环科楼咖啡厅 | 全体     | 郑杰   |
| 06   | 2022.7.7                 | 线上         | 全体     | 郑杰   |
| 07   | 2022.7.9                 | 线上         | 全体     | 郑杰   |

#### 01

本次会议主要对lab6的开发进行总体把握。大家首先交流了自己对于开发要求的理解，并按照前后端分离开发的模式简单分配了各自的任务。会议初步确定由徐王子，郑杰负责前端开发，秦予惟，徐瀚林负责后端开发，文档部分按照各自的职责进行了平均分配，并确定于期末周结束时正式开始lab6工作。

#### 02

本次会议主要针对lab6中销售退货用例前后端传参问题进行了讨论，在经过2个小时讨论后并未得到有效的解决方法，后端人员决定研究前端，参与前后端传参连接事宜。

#### 03

本次会议召开目的为再次解决销售退货用例问题，在咨询了助教以后得知是前端属性名与后端vo变量名不一致所导致的，前端同学重新定义了前端属性，后端同学改动数据库。

#### 04

本次会议重新确定了前后端参数的一致性，确定了前端参数参照后端po,vo，后端controller参照前端api，同时给出了参数列表。后端人员秦予惟，徐瀚林进行lab7数据库建表。

#### 05

本次会议统筹了前后端对人力资源人员功能部分需求的统一，统一了前后端的参数，对controller进行了代码编写。

#### 06

自7.5以后，小组成员陆续返回家中，会议由线下转变为线上，本次会议主要重新了解了devcloud的使用，把gitlab上的代码转移到devcloud上并进行任务、缺陷列表等的填写。后端成员对功能进行集成测试。

#### 07

本次会议主要讨论了明日（7.10）的大作业检查事宜，确定了参会人员，重新测试了前后端连接及功能的完备性。



部分会议记录：

![会议记录1.jpg](https://s2.loli.net/2022/07/09/JpFYlZTi6XzoqkO.jpg)

![K5GIJ@5X_XRYLT_Y0W~7AZS.png](https://s2.loli.net/2022/07/09/sCIwQhiNjgbmA3r.png)

![PNMRXQ_F_`_JGNRG_B8@1LX.png](https://s2.loli.net/2022/07/09/JaLpt69QkeY3T2r.png)

![FH0O8Y7E_UK8E2__X03EYM6.png](https://s2.loli.net/2022/07/09/M8wlNt4DbJAPu1x.png)

